臺灣高雄地方法院民事判決　　　　　　100年度重訴字第134號
原　　　告　張銀娟
被　　　告　蔡妙珠
上列當事人間請求損害賠償事件，原告於刑事訴訟程序（99年度
交簡字第2094號）附帶提起民事訴訟（99年度審交簡附民字第24
2 號），經本院刑事庭移送前來，本院於民國100 年12月14日言
詞辯論終結，判決如下：
    主      文
被告應給付原告新臺幣壹佰陸拾萬仟柒佰拾肆元，及自民
國一百年一月四日起至清償日止，按週年利率百分之五計算之利
息。
原告其餘之訴駁回。
訴訟費用由被告負擔五分之一，餘由原告負擔。
本判決第一項於原告以新臺幣伍拾肆萬肆仟伍佰柒拾捌元供擔保
後，得假執行；被告如以新臺幣壹佰陸拾萬仟柒佰拾肆元
為原告預供擔保後，得免為假執行。
原告其餘假執行之聲請駁回。
    事實及理由
一、原告主張：被告於民國99年1 月25日上午6 時5 分許，騎乘
    車牌號碼M7H-911 號普通重型機車沿高雄市林園區○○○路
    北往南方向行駛，本應注意車輛迴車前，應暫停並顯示左轉
    燈光或手勢，看清無來往車輛，始得迴轉，而依當時狀況並
    無不能注意之情事，竟疏於注意，於行經林園北路370 號前
    ，欲前往對向車道旁之早餐店買早餐時，貿然迴轉，適有原
    告騎乘車牌號碼ND2-219 號普通重型機車（下稱系爭機車）
    沿林園北路南往北方向駛來，見狀閃避不及與被告騎乘之機
    車右前車頭發生碰撞，原告因而人車倒地，受有腦內出血、
    左顏面部三度灼傷10×5 公分、左上側門牙斷裂等傷害，系
    爭機車亦受損（下稱系爭交通事故）。原告因系爭交通事故
    受有下列損害；(1)醫療費用新臺幣（下同）54,654元、(2)後
    續醫療費用500,000 元、(3)就醫交通費用5,000 元、(4)看護
    費用798,000 元、(5)薪資損失363,600 元、(6)減少勞動能力
    6,548,180 元、(7)機車維修材料費用9,300 元、(8)保母費用
    1 80,000元、(9)精神慰撫金500,000 元，合計8,958,734 元
    ，僅就其中7,715,180 元請求被告賠償，爰依侵權行為之法
    律關係，提起本訴，並聲明：(一)被告應給付原告7,715,180
    元，及自100 年1 月4 日起至清償日止，按週年利率百分之
    5 計算之利息。(二)願供擔保，聲請宣告假執行。
二、被告則以：其就系爭交通事故之發生，雖有過失，然原告超
    速行駛、未開啟車燈且未注意車前狀況，始為肇事主因。原
    告主張之醫療費用，除澄品牙醫診所部分，與系爭交通事故
    無關外，其餘雖與系爭交通事故有關，但部分並非原告所支
    出；診斷證明書記載關於後續醫療費用、就醫交通費用、住
    院39日需全日看護、機車維修材料費用部分，其不爭執，同
    意看護費用全日以2,000 元、半日以1,000 元計算，但原告
    出院後休養期間僅需1 個月半日看護，原告不得請求1 年之
    看護費用；原告每月薪資金額應以其實際申報所得稅之金額
    計算，不得以原告勞工保險之投保金額計算；原告並無勞動
    能力之減損，縱有比例亦未達百分之76.90 ；原告請求之保
    母費用期間過長、精神慰撫金金額過高。又被告亦因系爭交
    通事故受有下列損害：(1)醫療費用19,000元、(2)輔助器具費
    用6,100 元、(3)就醫交通費26,400元、(4)看護費用360,000
    元、(5)薪資損失276,000 元、(6)機車維修材料費13,310元、
    (7)小孩早產醫療費用5,000 元、(8)保母費用120,000 元、(9)
    精神慰撫金150,000 元，合計985,810 元，得與原告之請求
    抵銷等語，資為抗辯，並聲明：(一)原告之訴駁回。(二)如受不
    利判決，願供擔保，聲請宣告免為假執行。
三、兩造不爭執事實：
  (一)被告於99年1 月25日上午6 時5 分許，騎乘車牌號碼M7H-91
    1 號普通重型機車沿高雄高雄市林園區○○○路北往南方向
    行駛，於行經林園北路370 號前，欲前往對向車道之早餐店
    買早餐時，向左迴轉至對向車道，適有原告騎乘系爭機車沿
    林園北路南往北方向駛來，與被告騎乘之機車右前車頭發生
    碰撞，原告因而人車倒地，受有腦內出血及左顏面部三度灼
    傷10×5 公分等傷害，系爭機車亦受損。
  (二)原告於系爭交通事故發生時，未戴安全帽。
  (三)原告因系爭交通事故支出就醫交通費用5,000元。
  (四)原告因系爭交通事故住院39日，看護費用全日以2,000 元計
    算、半日以1,000元計算。
  (五)原告因系爭交通事故支出機車維修材料費用9,300 元。
  (六)原告已領得強制汽車責任保險之保險金591,138元。
四、本件爭點：
  (一)被告是否應負過失侵權行為之損害賠償責任？原告就系爭交
    通事故之發生，有無過失？
  (二)原告得請求之損害賠償項目、金額為何？原告是否與有過失
    而應減輕被告之賠償金額？
  (三)原告對被告是否應負過失侵權行為之損害賠償責任？被告主
    張抵銷有無理由？
五、得心證理由：
  (一)被告是否應負過失侵權行為之損害賠償責任？原告就系爭交
    通事故之發生，有無過失？
    1.按因故意或過失，不法侵害他人之權利者，負損害賠償責
      任，民法第184 條第1 項前段定有明文。又按汽車、機車
      或其他非依軌道行駛之動力車輛，在使用中加損害於他人
      者，駕駛人應賠償因此所生之損害。但於防止損害之發生
      ，已盡相當之注意者，不在此限，民法第191 條之2 亦有
      明定。民法第191 條之2 之立法理由係因近代交通發達，
      而因動力車輛肇事致損害人之身體或財產者，日見增多，
      乃增定本條，凡動力車輛在使用中加損害於他人者，駕駛
      人即應賠償因此所生之損害。亦即以舉證責任倒置之方式
      ，由法律推定駕駛人侵害他人之行為係出於過失，倘駕駛
      人欲主張免責事由，則須證明其對於防止損害之發生，已
      盡相當之注意，積極為防止損害之發生而有所作為，仍不
      免發生損害。準此，原告依民法第191 條之2 規定，請求
      動力車輛之駕駛人即被告賠償損害時，僅須證明其損害係
      因被告使用動力車輛時，侵害其權利，亦即損害之發生與
      被告使用動力車輛之間有因果關係即可，至被告於交通事
      故之發生，是否有過失，則不待原告舉證。被告則需證明
      其對於損害之發生，已盡相當之注意，積極為防止損害之
      發生而有所作為，仍不免發生損害，始得免責。
    2.被告於99年1 月25日上午6 時5 分許，騎乘車牌號碼M7H-
      911 號普通重型機車沿高雄市林園區○○○路北往南方向
      行駛，於行經林園北路370 號前，欲前往對向車道之早餐
      店買早餐時，向左迴轉至對向車道，適有原告騎乘系爭機
      車沿林園北路南往北方向駛來，與被告騎乘之機車右前車
      頭發生碰撞，原告因而人車倒地，受有腦內出血及左顏面
      部三度灼傷10×5 公分等傷害，系爭機車亦受損之事實，
      兩造均不爭執，並有道路交通事故現場圖、道路交通事故
      調查報告表（一）、（二）、照片附卷可稽，堪信為真實
      。原告既因系爭交通事故受傷，系爭機車亦因此受損，則
      原告已證明其所受損害與被告駕駛動力車輛之間有因果關
      係，依上述說明，應推定被告就系爭交通事故之發生有過
      失，又被告並未舉證證明其對於損害之發生，已盡相當之
      注意，積極為防止損害之發生而有所作為，仍不免發生損
      害，自不得免責，被告應就原告因系爭交通事故所受之損
      害，應負賠償責任，堪予認定。
    3.被告抗辯原告就系爭交通事故之發生，有超速、未開啟車
      燈、未注意車前狀況之過失。然被告並未提出證據證明原
      告有超速及未開啟車燈之事實，再者，駕駛人對於防止危
      險發生之相關交通法令之規定，業已遵守，並盡相當之注
      意義務，以防止危險發生，始可信賴他人亦能遵守交通規
      則並盡同等注意義務。若因此而發生交通事故，即得以信
      賴原則為由免除過失責任，而所謂信賴原則，係指行為人
      在社會生活中，於從事某種具有危險性之特定行為時，如
      無特別情事，在可信賴被害者或其他第三人亦會相互配合
      ，謹慎採取適當行動，以避免發生危險之適當場合，倘因
      被害者或其他第三人之不適當行動，而發生事故造成損害
      之結果時，該行為人不負過失責任。依此一原則，汽車駕
      駛人應可信賴參與交通行為之對方，亦將同時為必要之注
      意，相互為遵守交通秩序之適當行為，而無考慮對方將會
      有違反交通規則之不當行為之義務。故汽車駕駛人如已遵
      守交通規則且為必要之注意，縱有死傷結果之發生，其行
      為仍難認有過失可言。又按汽車迴車前應暫停並顯示左轉
      燈光或手勢，看清無往來車輛，始得迴轉，道路交通安全
      規則第106 條第5 款定有明文，被告迴車時疏未注意上開
      規定貿然迴車，直行之原告就被告之違規駕駛行為所生危
      害，難期有預見防免之可能。台灣省高屏澎區車輛行車事
      故鑑定委員會之鑑定意見亦認為：被告駕駛重型機車迴車
      （左轉）未讓直行車先行為肇事原因；原告駕駛系爭機車
      直行，閃避不及，無肇事原因，有鑑定意見書在卷可憑，
      被告此部分抗辯，尚無足採。
  (二)原告得請求之損害賠償項目、金額為何？原告是否與有過失
    而應減輕被告之賠償金額？
    1.按因故意或過失，不法侵害他人之權利者，負損害賠償責
      任；不法侵害他人之身體或健康者，對於被害人因此喪失
      或減少勞動能力或增加生活上之需要時，應負損害賠償責
      任；不法侵害他人之身體、健康、名譽、自由、信用、隱
      私、貞操，或不法侵害其他人格法益而情節重大者，被害
      人雖非財產上之損害，亦得請求賠償相當之金額；不法毀
      損他人之物者，被害人得請求賠償其物因毀損所減少之價
      額，民法第184 條第1 項前段、第193 條第1 項、第195
      條第1 項前段、第196 條分別定有明文。被告就原告因系
      爭交通事故所受之損害，應負賠償之責，已如前述，茲就
      原告各項請求是否准許，分述如後：
      (1)醫療費用：原告主張其因系爭交通事故受有傷害，支出
        醫療費用54,654元，並提出醫療單據為憑，被告以：原
        告於澄品牙醫診所之部分，與系爭交通事故無關，其餘
        醫療費用雖與系爭交通事故有關，但部分並非原告所支
        出等語為辯。經查：原告於99年1 月25日系爭交通事故
        發生當日前往建佑醫院急診，經診斷有下唇挫裂傷、頭
        部外傷之傷勢；於翌日（即26日）至長庚醫療財團法人
        高雄長庚紀念醫院（下稱長庚醫院）急診，經診斷有腦
        內出血之傷勢，均有診斷證明書附卷為憑（本院卷第15
        6 頁，附民字卷第8 頁），可見原告當時頭部、臉部受
        撞擊情況甚重。澄品牙醫診所100 年7 月16日函雖稱：
        原告於99年3 月11日治療左上側門牙（牙位22）斷裂，
        牙齒斷裂可以由很多原因造成，例如意外撞斷、嚴重齲
        齒、咬到硬物都可以造成牙齒斷裂，牙位22斷裂原因無
        法明確界定，無法推斷與原告於建佑醫院診斷下唇挫裂
        傷，有無關連等語。然原告因系爭交通事故頭部、臉部
        受撞擊情況甚重，且左上側門牙斷裂與其下唇挫裂傷之
        傷勢位置相近，又於99年3 月4 日從長庚醫院出院後翌
        日（5 日）即前往澄品牙醫診所就診，其左上側門牙斷
        裂，應係系爭交通事故所致，此部分醫療費用之支出，
        自屬必要。至於，被告抗辯原告並未實際支出醫療費用
        乙節，並無證據可資證明，純屬臆測，並無足採。原告
        得請求被告賠償醫療費用54,654元。
      (2)後續醫療費用：原告主張其因系爭交通事故受傷，其中
        顏面傷害部分，將進行外耳重建及美容手術，預估所需
        醫療費用約500,000 元乙情，業據原告提出診斷證明書
        為證（附民字卷第8 頁），並經本院依職權函詢長庚醫
        院確認無誤，有長庚醫院100 年6 月1 日100 長庚院高
        字第A43823號函附卷可憑（本院卷第140 頁），原告此
        部分主張，核屬必要，應予准許。
      (3)就醫交通費用：原告主張其因系爭交通事故受傷，往返
        醫療院所支出交通費用5,000 元乙情，被告並不爭執，
        本院審酌原告之傷勢，確有不能自行駕駛交通工具前往
        之情形，此部分支出，應有必要，堪予准許。
      (4)看護費用：原告主張其因系爭交通事故受傷住院39日，
        需全日看護，每日看護費用2,000 元，合計所需看護費
        用78,000元之事實，被告並不爭執，原告此部分請求，
        應予准許。至於原告另主張其於出院後，需專人看護1
        年乙節，被告否認之。原告就此部分之事實，雖提出中
        國人壽保險股份有限公司殘廢診斷書（本院卷第154 、
        155 頁）為其論據，然殘廢診斷書記載原告左側上、下
        肢肌力5 分、右側上、下肢肌力4 分，可自行行走、起
        臥正常、可自行進食、大小便可自理、沐浴更衣可自理
        等語。可見原告於出院後休養需專人看護之期間尚未達
        1 年，經本院函詢長庚醫院，該院100 年7 月29日100
        長庚院高字第A64121號函稱：原告出院後需聘請半日看
        護1 個月，有函文附卷可稽（本院卷第194 頁），據此
        ，原告得請求出院後休養期間之看護費用，應僅於半日
        看護1 個月之範圍內，有其必要。兩造對於半日看護費
        用以1,000 元計算，並不爭執，是以，原告請求出院後
        休養期間看護費用，應為30,000元（1,000 ×30＝30,0
        00），合計原告得請求看護費用為108,000 元（78,000
        ＋30,000＝108,000 ），逾此範圍之請求，並無理由。
      (5)薪資損失：原告主張其因系爭交通事故受傷1 年無法工
        作，受有薪資損失363,600 元，被告否認之。原告雖因
        系爭交通事故受傷，然原告自陳98年6 月起請2 年育嬰
        假，留職停薪等語（本院卷第106 、145 頁）。據此可
        見，原告於系爭交通事故發生時，並無薪資收入，則其
        因系爭交通事故受傷不能工作，即無薪資損失可言，原
        告此部分請求，不應准許。
      (6)減少勞動能力：原告主張其因系爭交通事故受傷，經治
        療仍有百分之76.90 之勞動能力無法回復，其每月薪資
        33,000元，系爭交通事故發生至其屆滿強制退休年齡65
        歲尚有39年，總計減少勞動能力之損害為6,548,180 元
        ，被告否認之。原告雖提出「各級殘廢等級喪失及減少
        勞動能力比率表」為其論據，然比率表僅以殘廢等級換
        算減少勞動能力之比例，並未衡量原告年齡、職業、再
        教育及未來謀生能力，難予遽採。本院選任長庚醫院鑑
        定原告勞動能力減損之比例，該院100 年11月11日100
        長庚院高字第AB0404號函附鑑定意見稱：原告於99年間
        因車禍發現左臉、左耳燙傷、左腦內出血及右上肢無力
        ，當時腦部電腦斷層發現左側腦內出血，頸部及右肩X
        光片無骨骼之異常發現，經神經外科醫師診治未開刀以
        觀察為主，左耳及左臉因三度以上之灼傷而於整行外科
        診治，經植皮及重建，左外耳缺失及有疤痕，於100 年
        間至該院評估其勞動能力減損之程度，統整原告個人整
        體障害為百分之17，經由未來謀生能力加權為百分之19
        ，再經由職業考量為百分之21，最後依其年齡考量加權
        後，統整個人整體失能為百分之18（本院卷第203 至20
        5 頁）。至於原告主張每月薪資金額33,000元，被告亦
        否認之，且依稅務電子閘門財產所得調件明細表所示，
        原告97年度薪資所得為368,672 元，換算每月平均約30
        ,723元（368,672 ÷12＝30,723，小數點以下4 捨5 入
        ），原告雖以勞工保險投保之投保薪資為其論據，然投
        保薪資並不等同於原告實際領得之薪資金額，原告並無
        其他舉證，其此部分主張，自非可採，原告薪資應以30
        ,723元計算為適當。又原告主張其自系爭交通事故發生
        時起至其屆滿強制退休年齡65歲止，尚有39年之勞動能
        力，被告並不爭執。則原告因系爭交通事故減少勞動能
        力之損害，每月為5,530 元（30,723×18% ＝5,530 ，
        小數點以下4 捨5 入），39年（即468 月）之勞動能力
        損失，依霍夫曼計算法扣除中間利息（以法定利率百分
        之5 計算中間利息），總計為1,437,601 元【月別5/12
        % 複式霍夫曼計算法（第1 個月不扣除中間利息），其
        計算式為：[5,530×259.00000000（此為468 月之霍夫
        曼係數）] =1,437,601（小數點以下4 捨5 入）】，原
        告請求逾此範圍之金額，並無理由。
      (7)機車維修材料費用：按損害賠償之目的，在填補所生之
        損害，其應回復者非原來狀態，而係應有狀態；物被毀
        損時，被害人除得依民法第196 條請求賠償外，並不排
        除民法第213 條至第215 條之適用。依民法第196 條請
        求賠償物被毀損所減少之價額，得以修復費用為估定之
        標準，但以必要者為限（例如：修理材料以新品換舊品
        ，應予折舊），最高法院79年台上字第2130號裁判意旨
        及最高法院77年5 月17日第9 次民庭會議決議可資參照
        。是損害賠償既係在填補被害人所受之損害，使其回復
        應有狀態，並不使之另外受利，故被害人修理材料以新
        品換舊品者，自應予以折舊。原告主張系爭機車因系爭
        交通事故受損，其因而支出維修材料費用9,300 元，被
        告並不爭執，並有勝發機車行免用統一發票收據附卷可
        憑（本院卷第64頁），惟查系爭機車係91年5 月出廠，
        有車籍資料存於刑案偵查卷宗可參（警卷），計算至99
        年1 月25日系爭交通事故發生時，已使用7 年餘。依行
        政院所頒固定資產耐用年數表，機器腳踏車之耐用年數
        為3 年，而關於固定資產折舊率又可分為平均法及定率
        遞減法。所謂平均法係以固定資產成本減除殘價後之餘
        額，按固定資產耐用年數表規定之耐用年數平均分攤，
        計算其每期折舊額，定率遞減法係以固定資產每期減除
        該期折舊額之餘額順序作為各次期計算折舊之基數，而
        以一定比率計算其折舊額。是依損害賠償之目的在於填
        補被害人實際損害之目的而言，應採用平均法計算折舊
        ，較為公允。準此，本件自應採用平均法每年折舊千分
        之333 計算。原告更換全新之零件，應扣除材料之折舊
        額，又系爭機車於系爭交通事故發生時已超過使用年限
        ，零件已完全折舊，其殘價為2,325 元【計算方式：殘
        價＝取得成本÷（耐用年數＋1 ）即9,300 元÷（3 ＋
        1 ）＝2,325 】。原告得請求之機車維修材料費用為2,
        325 元，逾此範圍之請求，不應准許。
      (8)保母費用：原告主張其因系爭交通事故受傷，住院、休
        養，需專人看護，期間長達1 年，無法照顧子女，因而
        須委請家人照顧，受有相當於保母費用之損害，每月15
        ,000元，1 年180, 000元。被告對於原告於休養期間，
        無法照顧子女，受有相當於保母費用之損害，保母費用
        每月15,000元等節，雖無爭執，然否認原告休養而不能
        照顧子女之期間長達1 年。依長庚醫院100 年6 月1日
        100 長庚院高字第A43823號函稱：原告住院期間應由他
        人全日看護，出院後約3 個月期間亦不宜開車或騎車等
        語；長庚醫院100 年7 月29日100 長庚院高字第A64121
        號函稱：原告住院期間需聘請全日看護（99年1 月26日
        起至99年3 月4 日），出院後須聘請半日看護1 個月等
        語，有函文在卷可查（本院卷第140 、194 頁）。據此
        ，本院認原告除於住院期間無法照顧子女外，出院後尚
        有3 個月期間，不能騎車或開車，應認尚未恢復照顧子
        女之精神及能力，原告得請求住院期間39日，其出院後
        3 個月之保母費用，共計64,500元（15,000×3 ＋15,0
        00÷30×39＝64,500），逾此範圍之請求，不應准許。
      (9)精神慰撫金：原告因系爭交通事故受有腦內出血、左顏
        面部三度灼傷10×5 公分、左上側門牙斷裂等傷害，已
        如前述。衡情，原告自會因其身體受有傷害而有精神上
        之痛苦，原告主張其因受傷而有非財產上損害，應有理
        由。按精神慰撫金之酌定，除原告所受之傷害程度外，
        尚應審酌兩造之身份地位、學識經歷、財產狀況及原告
        痛苦程度等節以定之。查原告係高職畢業，系爭交通事
        故發生時，留職停薪中，97年度申報所得372,610 元、
        98年度申報所得199,409 元，名下無財產；被告係專科
        畢業，系爭交通事故發生時，於電子公司擔任作業員，
        97年度申報所得383,364 元、98年度申報所得354,555
        元，名下無財產等情，除據兩造陳明外，並有稅務電子
        閘門財產所得調件明細表附卷可稽。本院復斟酌原告因
        系爭交通事故受傷、住院及復原情形，認原告請求之精
        神慰撫金以300,000 元為適當，逾此範圍之請求，尚屬
        無據。
      2.按損害之發生或擴大，被害人與有過失者，法院得減輕
        賠償金額，或免除之；前項之規定，於被害人之代理人
        或使用人與有過失者，準用之。民法第217 條第1項 、
        第3 項分別定有明文。系爭交通事故之發生，原告李素
        珠有百分之10之過失，已如前述。又按機車駕駛人及附
        載坐人均應戴安全帽，道路交通安全規則第88條第1 項
        第5 款定有明文，而原告於系爭交通事故發生時未載安
        全帽之事實，為兩造所不爭執。原告因系爭交通事故受
        有腦內出血、左顏面部三度灼傷10×5 公分、左上側門
        牙斷裂頭之傷害，顯與其未戴安全帽有相當因果關係。
        原告就其所受損害之擴大，亦有百分之10之過失，應可
        認定。被告抗辯原告就系爭交通事故之發生，另有超速
        、未開啟車燈、未注意車前狀況之過失，並無足採，已
        如前述。是以，被告應賠償原告之金額，應減輕百分之
        10。原告原得請求(1)醫療費用54,654元、(2)後續醫療費
        用500,000 元、(3)就醫交通費用5,000 元、(4)看護費用
        108,000 元、(5)減少勞動能力1,437,601 元、(6)機車維
        修材料費用2,325 元、(7)保母費用64,500元、(8)精神慰
        撫金300,000 元，合計2,472,080 元，減輕被告賠償責
        任百分之10，原告得請求之金額應為2,224,872 元【2,
        472,080 ×（1 －10% ）＝2,224,872 】。
      3.按保險人依強制汽車責任保險法規定所為之保險給付，
        視為被保險人損害賠償金額之一部分，被保險人受賠償
        請求時，得扣除之，強制汽車責任保險法第32條定有明
        文。原告因系爭交通事故已領取強制汽車責任險之保險
        金591,138 元乙情，被告不爭執。揆諸上開規定，原告
        得請求之金額，應扣除其已領取強制責任保險之保險金
        部分，是原告得請求之金額為1,633,734 元（2,224,87
        2 －591,138 ＝1,633,734 ）。
  (三)原告對被告是否應負過失侵權行為之損害賠償責任？被告主
    張抵銷有無理由？
    被告抗辯原告就系爭交通事故之發生，有超速、未開啟車燈
    、未注意車前狀況之過失乙節，並無足採，已如前述，則原
    告自毋庸就被告因系爭交通事故所受之損害，負過失侵權行
    為之損害賠償責任，被告抗辯其對原告有985,810 元之損害
    賠償債權，可資抵銷云云，並無理由。
六、綜上所述，原告依據侵權行為之法律關係，請求被告給付1,
    633,734 元，及自100 年1 月4 日起至清償日止，按週年利
    率百分之5 計算之利息，為有理由，應予准許，逾此範圍之
    請求，並無理由，應予駁回。
七、兩造均陳明，願供擔保，聲請宣告假執行、免為假執行，核
    無不合，爰分別酌定相當擔保金額宣告之。至於原告敗訴部
    分，其假執行之聲請，因訴之駁回而失所附麗，應予駁回。
八、據上論結，本件原告之訴為一部有理由，一部無理由，依民
    事訴訟法第79條、第390 條第2 項、第392 條第2 項，判決
    如主文。
中    華    民    國   100    年    12    月    30    日
                  民事第二庭    法  官  陳宛榆
以上正本係照原本作成。
如對本判決上訴，須於判決送達後20日內向本院提出上訴狀。如
委任律師提起上訴者，應一併繳納上訴審裁判費。
中    華    民    國   101    年     1    月     2    日
                                書記官  周耿瑩